臺灣屏東地方法院民事裁定
111年度監宣字第225號
聲  請  人  林卉妍  

相  對  人  林嘉駿  

上列聲請人聲請監護宣告事件，本院裁定如下：
    主    文
宣告林嘉駿（男，民國00年0月00日生，身分證統一編號：Z0000
00000號）為受輔助宣告人。
選定林卉妍（女，民國00年0月00日生、身分證統一編號：Z0000
00000號）為受輔助宣告人之輔助人。
程序費用由受輔助宣告人負擔。 
    理    由
一、按法院對於監護之聲請，認為未達民法第14條第1項之程度
    者，得依民法第15條之1第1項規定，為輔助之宣告，民法第
    14條第3項定有明文；法院對於監護宣告之聲請，認為未達
    應受監護宣告之程度，而有輔助宣告之原因者，得依聲請或
    依職權以裁定為輔助之宣告。法院為前項裁定前，應使聲請
    人及受輔助宣告之人有陳述意見之機會，亦為家事事件法第
    174條所明定。次按對於因精神障礙或其他心智缺陷，致其
    為意思表示或受意思表示，或辨識其意思表示效果之能力，
    顯有不足者，法院得因本人、配偶、四親等內之親屬、最近
    一年有同居事實之其他親屬、檢察官、主管機關或社會福利
    機構之聲請，為輔助之宣告。受輔助宣告之人，應置輔助人
    ，民法第15條之1第1項、第1113條之1第1項亦定有明文。另
    依民法第1113條之1第2項準用同法第1111條之1規定，法院
    選定輔助人時，應依受輔助宣告之人之最佳利益，優先考量
    受輔助宣告之人之意見，審酌一切情狀，並注意下列事項：
    ㈠受輔助宣告之人之身心狀態與生活及財產狀況。㈡受輔助宣
    告之人與其配偶、子女或其他共同生活之人間之情感狀況。
    ㈢輔助人之職業、經歷、意見及其與受輔助宣告之人之利害
    關係。㈣法人為輔助人時，其事業之種類與內容，法人及其
    代表人與受輔助宣告之人之利害關係。
二、本件聲請意旨：聲請人之配偶即相對人林嘉駿（民國00年0
    月00日生，身分證統一編號：Z000000000號）於民國（下同
    ）110年10月1日因腦傷臥床，致不能為意思表示或受意思表
    示，或不能辨識其意思表示之效果，為此依民法第14條之規
    定，聲請宣告相對人為受監護宣告人等語。
三、經查，聲請人上開主張，業據提出親屬系統表、戶籍謄本、
    身分證及中華民國身心障礙證明正反面影本等件為證，相對
    人並於111年9月27日於自家病床上接受屏安醫療社團法人屏
    安醫院黃文翔醫師就其精神及心智狀況進行鑑定會談，經鑑
    定人鑑定結果略以：個案目前基本生活與個人衛生完全無自
    理能力，必須長期依賴家人、醫療或養護機構照顧，但個案
    個人功能之障礙主要係肢體行動上困難與口語發音之障礙，
    個案尚能以簡單之肢體語言表達簡單意見，也能識別一些簡
    單文字，能做簡單的個位數加減計算，目前判斷其智能僅有
    輕度失智的衰退程度，但個案僅能以肢體語言做簡單的意思
    表示，因為無法用口語、文字書寫或電腦鍵盤做詳細之意思
    表示，因而導致個人之為意思表示或受意思表示或辨識其意
    思表示效果之能力也是輕度受損，無法完全獨立處理個人法
    律事務與從事個人財務管理，建議該個案已達到輔助宣告之
    標準等語，有屏安醫療社團法人屏安醫院111年9月29日屏安
    管理字第1110003055號函暨所附精神鑑定報告書附卷可佐。
四、次查，聲請人為相對人之配偶，相對人之母林惠玲、姨母林
    秀惠、姨丈徐鳳慈亦同意由其照顧相對人，有親屬會議紀錄
    為憑，故由聲請人擔任相對人之輔助人，應能符合受輔助宣
    告人之最佳利益，爰選定聲請人為輔助人。末按法院為輔助
    宣告時，受輔助宣告之人對其財產仍具處分權能，輔助人僅
    於民法第15條之2第1項等事件對於受輔助宣告人之行為具有
    同意與否之權限，從而本件輔助人無須開具財產清冊陳報法
    院，自亦無指定會同開具財產清冊之人，附此敘明。
五、依家事事件法第177第2項、第164條第2項，裁定如主文。
中　　華　　民　　國　　111 　年　　11　　月　　9 　　日
                   家事法庭     法  官　廖文忠
以上正本係照原本作成。
如不服本裁定，應於送達後10日內向本院提出抗告狀，並繳納抗
告費新臺幣1,000元。
中　　華　　民　　國　　111 　年　　11　　月　　9 　　日
                                書記官　黃佳惠